臺灣臺南地方法院刑事附帶民事訴訟判決　
111年度簡附民字第10號
原    告    陳正忠


被    告    謝旻樵
上列被告因傷害等案件（本院111年度簡字第108號），經原告提
起附帶民事訴訟，請求損害賠償，本院於民國111年2月18日言詞
辯論終結，判決如下：
    主  文
被告應給付原告新臺幣肆萬伍仟元，及自民國一百一十一年一月
三十一日起至清償日止，按週年利率百分之五計算之利息。
原告其餘之訴駁回。
本判決原告勝訴部分得假執行。
原告其餘假執行之聲請駁回。
    事實及理由
一、原告起訴主張：被告於民國110年6月7日晚間10時24分許，
    未得其同意即擅自進入其位於臺南市○區○○路000巷00號住處
    ，並因噪音問題與其爭執，於爭執中以手揮打其臉部，並向
    其恫稱：「林北給你威脅？你皮在癢？」等語，其因而受有
    顏面部挫傷、右嘴角開放性傷口1公分之傷害，爰依侵權行
    為法律關係，請求被告賠償精神慰撫金新臺幣(下同)300,00
    0元等語。並聲明：㈠被告應給付原告300,000元，及自刑事
    附帶民事訴訟起訴狀繕本送達翌日起至清償日止，按週年利
    率5％計算之利息。㈡願供擔保請准宣告假執行。
二、被告則以：伊承認原告起訴之事實，但原告請求金額過高等
    語，資為抗辯。並聲明：原告之訴駁回。
三、得心證之理由：　　
  ㈠按因故意或過失，不法侵害他人之權利者，負損害賠償責任
    ；不法侵害他人之身體、健康、名譽、自由、信用、隱私、
    貞操，或不法侵害其他人格法益而情節重大者，被害人雖非
    財產上之損害，亦得請求賠償相當之金額，民法第184條第1
    項前段及第195條第1項前段分別定有明文。次按就刑事訴訟
    所調查之證據，視為就附帶民事訴訟亦經調查；附帶民事訴
    訟之判決，應以刑事訴訟判決所認定之事實為據，刑事訴訟
    法第499條第1項、第500條亦有明文。經查，本件原告主張
    被告於上開時間、地點侵入其住宅、傷害原告，致原告受有
    上開傷勢乙節，業據本院以111年度簡字第108號刑事簡易判
    決認定在案（取捨證據、認定事實等詳如該案刑事簡易判決
    所示），有該判決在卷可佐，揆諸前開說明，自應以上開刑
    事簡易判決認定被告確有上開所述行為事實無疑，則原告主
    張被告對其有侵權行為之事實，並本於侵權行為損害賠償請
    求權訴請被告賠償，自於法有據。
  ㈡又按慰藉金之賠償須以人格權遭遇侵害，使精神上受有痛苦
    為必要，其核給之標準固與財產上損害之計算不同，然非不
    可斟酌雙方身分資力與加害程度，及其他各種情形核定相當
    之數額（最高法院51年台上字第223號民事判例意旨參照）
    。查本案發生之經過，係被告未經同意擅自進入原告住處，
    隨後即以手揮打原告臉部，並向原告恫稱：「林北給你威脅
    ？你皮在癢？」等語，原告因而受有顏面部挫傷、右嘴角開
    放性傷口1公分之傷害，足認原告精神上自受有相當之痛苦
    ，是原告本於侵權行為之法律關係，請求被告賠償其非財產
    上之損害，洵屬有據。本院審酌原告為碩士畢業，目前擔任
    工程師，月收入約50,000元，於109年度申報所得822,756元
    ，名下有房屋1筆、土地1筆、投資1筆；被告則係大專畢業
    ，目前無業，於109年度無申報所得，名下無其他財產等情
    ，業經兩造陳明在卷(見本院卷第30頁)，復有本院依職權調
    取兩造稅務電子閘門財產所得調件明細表附卷可參(見本院
    卷第17至19頁)，並衡以兩造之身分、經濟狀況、教育程度
    、本案侵權行為情節及原告所受上開傷勢，認原告請求之精
    神慰撫金以45,000元為適當，逾此範圍之請求，則屬過高，
    要難准許。　　
四、綜上所述，原告依侵權行為之法律關係，請求被告給付45,0
    00元，及自刑事附帶民事訴訟起訴狀繕本送達翌日即111年1
    月31日（送達證書見本院卷第25頁）起至清償日止，按週年
    利率5％計算之利息，為有理由，應予准許，逾此金額之請求
    ，則屬無據，應予駁回。
五、本件原告勝訴部分所命給付之金額未逾500,000元，依刑事
    訴訟法第491條第10款準用民事訴訟法第389條第1項第5款規
    定，應依職權為假執行之宣告；原告就此部分陳明願供擔保
    請准宣告假執行，僅係促使本院職權之發動，並無准駁之必
    要。至原告敗訴部分，其假執行之聲請因訴之駁回而失其所
    據，應併予駁回。
六、本件為判決基礎之事證已臻明確，兩造其餘攻擊防禦方法及
    舉證，經本院斟酌後，認為均不足影響本判決之結果，爰不
    逐一論列，附此敘明。
七、本件為刑事附帶民事訴訟，依刑事訴訟法第505條第2項之規
    定，免納裁判費用，且訴訟程序中，兩造並無其他訴訟費用
    之支出，爰不諭知訴訟費用之負擔。
中　　華　　民　　國　　111 　年　　3 　　月　　4 　　日
                  刑事第十庭    法　官　潘明彥
以上正本證明與原本無異。
如不服本判決應於收受本判決後20日內向本院提出上訴書狀，並
應敘述具體理由。其未敘述上訴理由者，應於上訴期間屆滿後20
日內向本院補提理由書狀（均須按他造當事人之人數附繕本）「
切勿逕送上級法院」。 
　　　　　　　　　　　　　　　　書記官  蘇豐展
中　　華　　民　　國　　111 　年　　3 　　月　　4 　　日